臺灣基隆地方法院民事裁定  
111年度勞補字第22號
原      告  詹素貞  
訴訟代理人  林正杰律師
被      告  李俊德即淳鐿企業社

上列當事人間請求確認僱傭關係存在等事件，本院裁定如下：
    主  文
本件訴訟標的價額核定為新臺幣壹佰陸拾萬伍仟玖佰元。
原告至遲應於前開核定訴訟標的價額之裁定確定後五日內，補繳
第一審裁判費新臺幣伍仟陸佰肆拾陸元，如逾期未補繳，即駁回
其訴。
    理  由
一、按提起民事訴訟應依民事訴訟法第77條之13規定繳納裁判費
    ，此為必須具備之程式；又核定訴訟標的之價額，以起訴時
    之交易價額為準，無交易價額者，以原告就訴訟標的所有之
    利益為準；以一訴主張數項標的者，其價額合併計算之，但
    所主張之數項標的互相競合或應為選擇者，其訴訟標的價額
    ，應依其中價額最高者定之，以一訴附帶請求其孳息、損害
    賠償、違約金或費用者，不併算其價額，民事訴訟法第77條
    之1第2項、第77條之2分別定有明文。又原告之訴有起訴不
    合程式或不備其他要件之情形者，法院應以裁定駁回之，但
    其情形可以補正者，審判長應定期間先命補正，民事訴訟法
    第249條第1項第6款亦有明文規定。
二、本件原告起訴請求確認僱傭關係存在等事件，惟未據繳納裁
    判費用，觀諸原告起訴狀所載之應受判決事項之聲明第1項
    為「確認原告與被告間僱傭關係存在」、第2項為「被告應
    自民國111年4月8日起至原告復職日止，按月於每月10日給
    付原告新臺幣(下同)2萬5,250元，及自各期應給付日之翌日
    起至清償日止，按年息百分之5計算之利息。」、第3項為「
    被告應自110年11月1日起至原告復職日止，按月提繳1,515
    元至原告於勞工保險局之勞工退休金個人專戶。」等語。核
    原告訴之聲明第1項、第2項均係以兩造間之僱傭關係存在為
    前提，則自經濟上觀之，其訴訟目的一致，不超出終局標的
    範圍，訴訟標的之價額，應擇其中價額較高者定之(最高法
    院100年度台抗字第10號民事裁定意旨參照)，故不併計訴之
    聲明第2項訴訟標的價額，先予敘明。
三、按勞工年滿65歲者，雇主得強制其退休，為勞動基準法第54
    條第1項第1款所明定，是關於確認僱傭關係存在之訴訟標的
    價額，若權利存續期間不確定者，應推定其存續期間至勞工
    滿65歲退休時為止，該推定存續期間若逾5年者，應依勞動
    事件法第11條之規定，以5年計算。本件原告為56年10月生
    ，起訴時為54歲，距強制退休之65歲尚有11年，揆諸前揭說
    明，應以5年計算僱傭關係存在之利益，是以原告主張每月
    薪資及每月應提繳勞工退休金之數額計算，核定上開訴訟標
    的價額為160萬5,900元〈計算式：(25,250元×12月×5年)＋(1,
    515元×12月×5年)〉，原應徵第一審裁判費1萬6,939元。然勞
    動事件法第12條第1項之規定，因確認僱傭關係或給付工資
    、退休金或資遣費涉訟，勞工或工會起訴或上訴，暫免徵收
    裁判費2/3，則扣除暫免徵收之2/3金額後，應補繳之第一審
    裁判費為5,646元〈計算式：16,939元－(16,939元×2/3)＝5,64
    6元，元以下四捨五入〉。至於原告於起訴狀訴之聲明第2項
    後段請求被告應給付利息部分，依前揭說明可知，以一訴附
    帶請求其孳息、損害賠償、違約金或費用者，不併算其價額
    ，是上開利息之請求，不併計入訴訟標的之價額，併予敘明
    。
四、綜上所述，限原告於收受本裁定送達後5日內補繳如主文第2
    項所示之裁判費，逾期不繳，即駁回其訴。
五、依民事訴訟法第249條第1項但書，裁定如主文。
中　　華　　民　　國　　111 　年　　4 　　月　　20　　日
                  勞動法庭法　官　林淑鳳
以上正本係照原本作成。                                  
如不服本裁定關於核定訴訟標的價額部分，應於送達後10日內向
本院提出抗告狀，並繳納抗告費新臺幣1,000元；其餘關於命補
繳裁判費部分，不得抗告。
中　　華　　民　　國　　111 　年　　4 　　月　　20　　日
                        書記官　張景欣